臺灣新北地方法院民事裁定
111年度司繼字第3118號
聲  請  人  財政部國有財產署即被繼承人蔡鴻儒之遺產管理人

法定代理人  曾國基  
代  理  人  郭曉蓉  


上列聲請人聲請終結遺產管理人職務事件，本院裁定如下：
    主  文
聲請駁回。
    理  由
一、按遺產管理人之職務為：（一）編製遺產清冊。（二）為保
    存遺產必要之處置。（三）聲請法院依公示催告程序，限定
    一年以上之期間，公告被繼承人之債權人及受遺贈人，命其
    於該期間內報明債權，及為願受遺贈與否之聲明，被繼承人
    之債權人及受遺贈人為管理人所已知者，應分別通知之。（
    四）清償債權或交付遺贈物。（五）有繼承人承認繼承或遺
    產歸屬國庫時，為遺產之移交。民法第1179條定有明文。次
    按法院選任之遺產管理人於職務執行完畢後，應向法院陳報
    處理遺產之狀況並提出有關文件，家事事件法第140條著有
    規定。
二、本件聲請意旨略以：聲請人前經鈞院以99年度司財管字第55
    號民事裁定選任為被繼承人蔡鴻儒之遺產管理人，並已依鈞
    院100年度司家催字第265號民事裁定對被繼承人蔡鴻儒之繼
    承人、債權人、受遺贈人行公示催告程序。被繼承人蔡鴻儒
    名下之汽車業經拍賣完畢，另遺有位於雲林縣之房屋，因該
    屋係未辦保存登記建物，且未查獲任何足資證明被繼承人蔡
    鴻儒為所有權人之證明文件，而法務部行政執行署迄未就該
    屋予以執行，是本件已無遺產可供管理，為此聲請終結遺產
    管理人職務等語。
三、查聲請人主張之事實，固據其提出上開裁定、刊登報紙、調
    件明細表、法務部行政執行署新北分署函文、財政部北區國
    稅局遺產稅免稅證明書、本院函文等件為證，然遺產管理人
    之職務為繼承人承認繼承時遺產之移交、通知或催告債權人
    及受遺贈人報明債權及為願受遺贈與否之聲明、編製遺產清
    冊、為保存遺產必要之處置、清償債權或交付遺贈物及遺產
    歸屬國庫時為遺產之移交等遺產清算事務，是遺產管理人必
    須於完成上開有關遺產清算事務後，依前開家事事件法向法
    院陳報處理遺產狀況並提出相關文件後，始得聲請終結遺產
    管理人職務。惟依被繼承人蔡鴻儒最新年度稅務電子閘門財
    產所得調件明細表查詢結果記載，被繼承人蔡鴻儒名下尚有
    雲林縣○○鄉○○村○巷○路0000號房屋，財產總額新臺幣（下同
    ）50,500元之遺產未處理完畢，揆諸前揭說明，尚難認聲請
    人業已執行完畢民法第1179條規定之遺產管理人職務。從而
    ，本件聲請人未完竣其管理被繼承人蔡鴻儒遺產之職務，其
    聲請終結遺產管理人職務，為無理由，應予駁回，爰裁定如
    主文。
四、如不服本裁定，應於裁定送達後10日內，以書狀向本院司法
    事務官提出抗告，並繳納抗告費1,000元。
中　　華　　民　　國　　111 　年　　10　　月　　18　　日
                  家事法庭    司法事務官